---
title: "Tarea 4"
author: "Carlos Pires"
date: "15 de mayo de 2016"
output: html_document
---

El presente markdown corresponde a la tarea 4 de la Materia M칤neria de datos. En el se describen todos todos los procesos que se realizaron al momento de atacar los problemas presentados por la tarea.

Se presentar치 una soluci칩n para cada uno de los problemas presentados en el documento Tarea_4.pdf

Haremos uso de las siguientes librer칤as:

```{r}
library(arulesViz)
library(arules)
```

A continuaci칩n, nos situaremos en el directorio de trabajo, cargaremos los datos, renombraremos ciertas columnas y cambiaremos algunos tipos de datos

```{r}
setwd("C:/Users/Carlos/Desktop/Universidad/Mineria/recomendacion-modelos-master")
dataset = read.csv('ejemplo.csv')
dataset_ejemplo = dataset
dataset = read.csv('periodico.csv')
colnames(dataset)[colnames(dataset) == 'articles'] = 'items'
dataset$articles = ''
dataset$items = as.character(dataset$items)
```

**1. Modificar su dataset de tal manera que no se lean los identificadores de los art칤culos como itemN sino
por su tipo de contenido contenido/articuloN. Ejemplo: {item1, item10, item81} es la transacci칩n
{deportes/articulo1, politica/articulo1, opinion/articulo9}**

Para realizar esta demanda, se creo una funci칩n la cual se basa en expresiones regulares para obtener los n칰meros de los items de cada fila, luego se encargara de tomar la lista de n칰meros de cada arreglo de items y comenzar치 a iterar en la misma lista para conocer los n칰meros que componen cada item de las filas, luego de ese proceso, dependiendo del n칰mero, se concatenar치 una secci칩n y un art칤culo.

NOTA IMPORTANTE: La manera en la que se desarroll칩 el algoritmo di칩 a conocer que es ineficiente en tiempo (tardando unos 15 minutos en realizar la tarea), sin embargo, el objetivo principal de realizar el proprocesamiento es cumplido.

```{r}
crear_articulos = function(databonder){
  for(iterator in databonder$X){
    temp2 = gregexpr("[0-9]+", databonder$items[iterator])
    numbers = as.numeric(unique(unlist(regmatches(databonder$items[iterator], temp2))))
    for (var in numbers){
      var_aux = var%%9
      if(var_aux == 0){
        var_aux = 9
      }
      if(var > 0 & var < 10){
        aux_deportes = 'deportes/articulo'
        result_deportes = paste(aux_deportes,var_aux, sep="")
        databonder$articles[iterator] = paste(databonder$articles[iterator],result_deportes, sep=",")
      }
      if(var > 9 & var < 19){
        aux_deportes = 'politica/articulo'
        result_deportes = paste(aux_deportes,var_aux, sep="")
        databonder$articles[iterator] = paste(databonder$articles[iterator],result_deportes, sep=",")
      }
      if(var > 18 & var < 28){
        aux_deportes = 'variedades/articulo'
        result_deportes = paste(aux_deportes,var_aux, sep="")
        databonder$articles[iterator] = paste(databonder$articles[iterator],result_deportes, sep=",")
      }
      if(var > 27 & var < 37){
        aux_deportes = 'internacional/articulo'
        result_deportes = paste(aux_deportes,var_aux, sep="")
        databonder$articles[iterator] = paste(databonder$articles[iterator],result_deportes, sep=",")
      }
      if(var > 36 & var < 46){
        aux_deportes = 'nacional/articulo'
        result_deportes = paste(aux_deportes,var_aux, sep="")
        databonder$articles[iterator] = paste(databonder$articles[iterator],result_deportes, sep=",")
      }
      if(var > 45 & var < 55){
        aux_deportes = 'sucesos/articulo'
        result_deportes = paste(aux_deportes,var_aux, sep="")
        databonder$articles[iterator] = paste(databonder$articles[iterator],result_deportes, sep=",")
      }
      if(var > 54 & var < 64){
        aux_deportes = 'comunidad/articulo'
        result_deportes = paste(aux_deportes,var_aux, sep="")
        databonder$articles[iterator] = paste(databonder$articles[iterator],result_deportes, sep=",")
      }
      if(var > 63 & var < 73){
        aux_deportes = 'negocios/articulo'
        result_deportes = paste(aux_deportes,var_aux, sep="")
        databonder$articles[iterator] = paste(databonder$articles[iterator],result_deportes, sep=",")
      }
      if(var > 72){
        aux_deportes = 'opinion/articulo'
        result_deportes = paste(aux_deportes,var_aux, sep="")
        databonder$articles[iterator] = paste(databonder$articles[iterator],result_deportes, sep=",")
      }
    }
  }
  return (databonder)
}
```

Una vez realizado este proceso para obtener la nueva columna 'articles', igualamos el dataset al nuevo ya preprocesado.

```{r}
z = crear_articulos(dataset)
dataset = z
```

Realizamos m치s preprocesamiento, elimnando las comas que aparecen delante de todos los articulos

```{r}
dataset$articles = substring(dataset$articles,2)
```

Y de esta manera culmina la parte de la pregunta n칰mero 1 de la tarea.

En esta secci칩n, haremos el an치lisis de detecci칩n de las conocidas transacciones bot, estas son descritas como transacciones que tienen menos de 20 segundos de actividad. Procedemos a encontrarlas.

Lo primero que observamos, es que tenemos la fecha de entreada y la fecha de salida de cada una de las transacciones, para poder encontrar el tiempo total de cuanto duro cada una de esta transacciones, la soluci칩n propuesta fue la siguiente:

Pasamos primero todos los tiempos a formato POSIX, puesto que de esta manera podemos manipular el tiempo como si fuera un entero, y de esta manera, restar la fecha de salida con la de entrada para poder obtener el tiemp total de la transacci칩n en segundos. Puesto que ya conocemos que POSIX es un formato de tiempo el cual cuenta los segundos transcurridos desde 1/1/1970.

```{r}
dataset$entry = as.numeric(as.POSIXct(dataset$entry, origin="1970-01-01"))
dataset$exit = as.numeric(as.POSIXct(dataset$exit, origin="1970-01-01"))
dataset$estadia = dataset$exit - dataset$entry
```

Luego que obtuvimos el tiempo de estadia, creamos un subset en el que tomaremos todas las estadias que sean mayores a 20 segundos y asi obtendermos el dataset limpio de transacciones bot.

```{r}
dataset = subset(dataset, estadia > 20)
```

Pare realizar las siguientes partes de la tarea, procedemos a procesar el dataset para crear una matriz de transacciones y de esa manera poder generar las reglas que utilizaremos en las siguientes actividades

Tomamos la columna de articulos y utilizamos los metodos para crear una matriz de transacci칩n
```{r}
arts = dataset$articles
write(arts, file = "transactions")
matriz_trans = read.transactions("transactions", format="basket", sep=",")
```

Realizamos un summary para constatar los objetos de la transaccion


**2. Dado un usuario nuevo que haya ingresado a n art칤culos (n variable), poder recomendar un art칤culo n+1
y as칤 aumentar el compromiso del cliente con su portal web. Como usted sabe, para poder calcular las
reglas necesita como entrada MinSupport y MinConfianza. Sin embargo, el cliente desconoce cu치les
son estos valores en consecuencia es tarea de usted determinar y justificar los mismos de acuerdo a su
criterio.**

Para crear esta funci칩n, primero generamemos las reglas de asociaci칩n utilizando la librer칤a arules, en especifico la funci칩n apriori. Para utilizar esta funci칩n, debemos establecer dos valores, un soporte y una confianza. El soporte (que es la proporci칩n de veces que ocurrira la parte izquierda de la regla) ser치 un valor bajo, puesto que queremos reglas que no sean comunes, y de igual manera, tendremos una confianza (la confianza ser치 las veces que ocurra la parte izquierda de la regla dada que ocurri칩 la parte derecha) alta. Al hacer esta combinaci칩n de soporte y confianza, obtendremos un conjunto de reglas que no son muy frecuentes, pero, que en el momento que ocurran, podemos asegurar con un gran nivel de confianza que se cumplir치 al pie de la letra.

Entonces, utilizando el m칠todo, generaremos las reglas:

```{r}
reglas_asoc = apriori(matriz_trans, parameter = list(support = 0.00002, confidence = 0.9))

```

De igual manera hacemos un inspect, para constatar que se realiz칩 correctamente.

```{r}
inspect(reglas_asoc)
```

A continuaci칩n, presentamos la funci칩n propuesta para recomendar un articulo, dada una transacci칩n.

```{r}
recomendador = function(n_articulos,reglas){
  
  vector_art = unlist(strsplit(n_articulos, split=","))
  subset_reglas = subset(reglas, subset = lhs %ain% vector_art)
  final = inspect(unique(subset_reglas@rhs[1]))
  print ("Dado que usted leyo")
  print (vector_art)
  print ("Podr칤a interesarle")
  print (unique(final))
}
```

La funci칩n tomar치 un string de n articulos y los separ치 cada vez que encuentre un caracter ',', generando un vector.

Lugo, aplicar치 un subset de reglas, donde el lado izquierdo sea el vector que acabamos de generar e imprimiremos el lado derecho.

Realizamos algunos ejemplos, donde podemos observar el funcionamiento de la funcion.

```{r}
recomendador("deportes/articulo1,politica/articulo3", reglas_asoc)
```

```{r}
recomendador("negocios/articulo6", reglas_asoc)
```

```{r}
recomendador("deportes/articulo4,politica/articulo2", reglas_asoc)
```

```{r}
recomendador("deportes/articulo1,deportes/articulo2,deportes/articulo9", reglas_asoc)

```

```{r}
recomendador("variedades/articulo9", reglas_asoc)
```

**3. Conocer las 10 visitas con mayor tiempo de estad칤a en la p치gina y las 10 visitas con menor tiempo de
estad칤a en la p치gina.**

Para conocer las 10 transacciones con menos estadia en la p치gina bastar치 con hacer un sort del dataset e imprimri las 10 primeras transacciones

```{r}
menos = dataset
menos = menos[order(menos$estadia),]
head(menos, 10)
```

Y para conocer las 10 mayores, hacemos lo mismo procedimiento, ahora con el decreasing en TRUE.

```{r}
mas = dataset
mas = mas[order(mas$estadia, decreasing = TRUE),]
head(mas, 10)
```



**4. Conocer las 10 transacciones con mayor n칰mero de apariciones en el dataset.**
Para conocer estas transacciones, lo que realizaremos, ser치 crear una nueva matriz de transacciones, en la que tendremos s칩lo el identificador de la transacci칩n y el art칤culo.

```{r}
trans_art = dataset
trans_art = split(trans_art$articles,trans_art$X)
trans_art = as(trans_art,"transactions")
```

Luego, en esta nueva matriz, tenemos identificadores y transacciones, a partir de alli, vemos los primeros 10 conjuntos de articulos

```{r}
head(sort(itemFrequency(trans_art), decreasing = TRUE), 10)
```

Con esta funcion podemos ver los 10 conjuntos que son m치s frecuentes en este dataset.

**Funci蚤 Generadora de Curva ROC**

```{r}
generate_ROC = function(scores, real, target ){
  dimen = 0
  x = x1 = 0
  y = y1 = 0
  plot(0:1,0:1)
  for (i in 1:length(scores)){
    if(real[i] == target){
      y = dimen
      y1 = 1-scores[i]
      points(dimen, 1-scores[i])
      lines(c(x,y),c(x1,y1))
      x = dimen
      x1 = 1-scores[i]
    }else{
      dimen = dimen+ 0.1
      y = dimen
      y1 = 1-scores[i]
      points(dimen, 1-scores[i])
      lines(c(x,y),c(x1,y1))
      x = dimen
      x1 = 1-scores[i]

    }
    
  }

}

generate_ROC(c(0.9, 0.8, 0.7, 0.6, 0.55, 0.54, 0.53, 0.52, 0.5, 0.5, 0.5, 0.5, 0.38, 0.37, 0.36, 0.35, 0.34, 0.33, 0.30, 0.1),c(2, 2, 1, 2, 2, 2, 2, 1, 2, 1, 2, 1, 2, 1, 1, 1, 2, 1, 1, 1), 2)

```


